SURYADI

089678468651 | <u>suryadi.hhb@gmail.com</u> Pondok Ranji, Ciputat Timur, Tangerang Selatan, Banten.

TENTANG SAYA

Saya adalah Fullstack Web Programmer dengan pengalaman hampir 2 tahun dalam pembuatan dan pengembangan aplikasi berbasis web. Lulusan Sarjana Ilmu Komputer STMIK Jakarta STI&K. Memiliki pengalaman kerja di beberapa perusahaan sebagai Fullstack Programmer. Saya terbiasa menggunakan HTML5, CSS3, BOOTSTRAP, JQUERY, PHP, CODEIGNITER 3, MYSQL dalam pembuatan project berbasis web. Saya sangat tertarik bekerja di bidang pengembangan web sebagai Fullstack Programmer.

PENGALAMAN KERJA

PT. Dimensi Teknologi Informatika (Jakarta Selatan)

Fullstack Programmer (Mei 2022 - Sekarang)

- Melakukan pengembangan terhadap project Ekohort.kemkes.go.id
- Membuat project SIMRS untuk Rumah Sakit
- Membuat SIMPUS untuk Puskesmas di 9 Kabupaten/Kota

PT. Global Edutek Solusindo (Tangerang Selatan)

Fullstack Programmer (Oktober 2021 - April 2022)

- Membuat 7+ Project dalam waktu 7 bulan bekerja
- Melakukan pengembangan terhadap project yang sudah berjalan
- Memberikan edukasi untuk karyawan magang

PT. Wahana Prestasi Logistik (Tangerang Selatan)

Fullstack Programmer (Agustus 2021 - Oktober 2021)

- Melakukan pengembangan web untuk kebutuhan internal perusahaan
- Melakukan pengembangan untuk web milik perusahaan

Freelance

Fullstack Programmer (Januari 2021 - Sekarang)

- Merancang dan membuat project berbasis web

PROJECT

- SIMRS (Sistem Informasi Manajement Rumah Sakit) RSUD Lebong, Bengkulu
- SIMPUS (Sistem Informasi Manajement Puskesmas) 9 Kabupaten Kota
- Pelayanan Ibu dan Anak (E-Kohort Kementrian Kesehatan)
- Sistem Informasi Fasilitas Kesehatan Jalan
- Sistem Penjualan Bengkel
- Sistem Management Arsip
- Sistem Pencatatan Donasi
- Sistem Penilaian Sekolah
- Sistem POS (Point Of Sales)
- Company Profile

PENDIDIKAN

STMIK Jakarta STI&K (Radio Dalam, Jakarta)

Program Studi S1 Ilmu Komputer, IPK 3.01 (2010 – 2015)

Divisi Humas Lembaga Dakwah Kampus

- Mempublikasikan kegiatan-kegiatan dari organisasi

SMK Triguna Utama (Ciputat, Tangerang Selatan)

Jurusan Otomotif (2006-2009)

KEAHLIAN

Front End

- HTML 5
- CSS 3
- JavaScript
- Bootstrap 4, Bootstrap 5
- Ajax
- Jquery
- Leaflet Js
- Chart Js

Back End

- PHP
- Codeigniter 3
- Laravel 9 (CRUD)
- Mysql
- API
- Postman
- GIT

KONTAK

- Phone: 089678468651

- Email : <u>Suryadi.hhb@gmail.com</u>- Github : github.com/suryadi445

- Facebook : Suryadi.hobe- LinkedIn : Suryadi Aas